【裁判字號】    90,交聲,365
【裁判日期】    901030
【裁判案由】    聲明異議
【裁判全文】
臺灣臺中地方法院交通事件事裁定                    九十年度交聲字第三六五號
    原處分機關  交通部公路局台中區監理所
    異 議人 即
    受 處分 人  甲○○
右列受處分人因違反道路交通管理處罰條例案件，對於交通部公路局臺中區監理所中
華民國九十年九月七日所為之裁決（中監違字第裁六０─Ｚ00000000號），
聲明異議，本院裁定如左：
    主  文
異議駁回。
    理  由
一、本件異議人即受處分人甲○○聲明異議意旨略以：受處分人於警員取締當時僅係
    以八十五公里之時速行駛，並未超速；且當時半公里內南向車道處有多汽車併排
    行駛，前後不一，何以就認定係受處分人之車輛超速；又取締地點前三公里內沒
    有任何速限指示標誌，因認原處分機關之裁處，顯有違誤，爰聲請撤銷原處分等
    語。
二、按汽車行駛於高速公路或設站管制之道路，而不遵管制之規定者，處汽車駕駛人
    新臺幣（下同）三千元以上六千元以下罰鍰；又汽車駕駛人違反前開規定者，除
    依該條款處罰鍰外，並予記違規點數一點，道路交通管理處罰條例第三十三條第
    一項、第六十三條第一項第一款分別定有明文。
三、本院查：本件受處分人就其於民國九十年六月十一日上午五時三十分許，駕駛所
    有之車牌號碼Ｍ二─四七六三號自用小客車，行經國道三號高速公路南下二十五
    里路段處，受處分人為警舉發當時，設於警車上之雷達測速器測得顯示之時速為
    一百零五公里，警員並曾將該測得結果交受處分人查看之事實不爭執，並經證人
    即舉發警員王明雄於本院九十年十月二十六日訊問時證述明確，復有舉發違反道
    路交通管理事件通知單影本一紙在卷可資佐證；另受處分人行經路段之時速限制
    為九十公里之事實，亦據證人王明雄於本院同日訊問時證述屬實，而高速公路之
    時速限制，為駕駛人所應知，此與取締路段附近有無速限指示標誌無關；又證人
    王明雄於本院同日訊問時證稱：「 (問：違規情形如何？)當時我們在國道三號
    南下二十五公里處測速，測速雷達測得異議人的車速是一０五公里，該路段限速
    是九十公里，大概在二００公尺就開始鎖定，如果有二台車併行就不會攔查，因
    為怕會發生錯誤，當時是清晨五點卅分，該處就只有異議人壹台車，所以我們就
    把他攔下來．．．」等語，而證人王明雄係執勤警員，其立場客觀中立，且其與
    受處分人素不相識，亦無宿怨，當無設詞攀誣之理，其所為之證言，應屬真實可
    信，是依證人王明雄之證言，當時警車上之雷達測速器所鎖定測得者，確係受處
    分人駕駛之自用小客車無疑；再參以目前警方所用雷達測速儀器之精確性，應可
    認定受處分人所駕駛之自用小客車確有超速行駛之事實，受處分人空言否認超速
    ，核與事實不符，受處分人前開辯解自無足採。從而，受處分人既然確有在前揭
    時地超速之違規行為，原處分機關本諸權責裁處罰鍰，並記違規點數一點，核無
    不當，本件聲明異議為無理由，應予駁回。
三、據上論斷，應依道路交通管理處罰條例第八十七條第二項、道路交通案件處理辦
    法第十九條，裁定如主文。
中      華      民      國      九十      年      十      月    三十    日
                                      臺灣臺中地方法院交通法庭
                                          法  官  劉長宜
右正本證明與原本無異
如不服本裁定應於送達後五日內向本院提出抗告狀
                       書記官
中      華      民      國      九十      年     十一     月     一     日


司法院資訊處製作；財團法人民間司法改革基金會備份。
